臺灣嘉義地方法院交通事件裁定　　　　 96年度交聲字第159號
原處分機關　交通部公路總局嘉義區監理所
異　議　人
即受處分人　甲○○
上列異議人即受處分人因違反道路交通管理處罰條例案件，對於
原處分機關即交通部公路總局嘉義市監理站九十六年七月四日所
為之處分（嘉監義裁字第裁70-L00000000號），聲明異議，本院
裁定如下：
    主  文
原處分撤銷。
甲○○汽車駕駛人汽車駕駛人，行經有燈光號誌管制之交岔路口
闖紅燈，處罰鍰新臺幣壹仟捌佰元，並記違規點數參點。
    理  由
一、原處分機關略以：異議人即受處分人甲○○（下簡稱異議人
    ），於民國九十六年四月二十八日十五時許，騎乘車牌號碼
    VUE -450號輕型機車，在嘉義縣省道臺十九線公路義竹外環
    道路口處，經嘉義縣警察局以嘉縣警交字第 L00000000號舉
    發「闖紅燈」交通違規，再由原處分機關即交通部公路局嘉
    義區監理所（下稱原處分機關）於九十六年七月四日，依道
    路交通管理處罰條例第五十三條第一項之規定，以嘉監義字
    第裁70-L00000000號，對異議人為罰鍰新臺幣一千八百元整
    等語。
二、聲明異議意旨則以：異議人主張越線停車，請舉發單位舉證
    受處分人「闖紅燈」之事實，為此聲明異議云云。
三、按汽車駕駛人，行經有燈光號誌管制之交岔路口闖紅燈者，
    處新臺幣一千八百元以上五千四百元以下罰鍰。又按汽車駕
　　駛人有第五十三條情形者，記違規點數三點。道路交通管理
　　處罰條例第五十三條第一項及第六十三條第一項第三款分別
    定有明文。次按道路交通管理處罰條例及道路交通安全規則
    所稱之「汽車」均包括「機器腳踏車」，此觀道路交通管理
    處罰條例第三條第八款及道路交通安全規則第二條第一項第
    一款規定甚明。
四、經查：
  （一）異議人於九十六年四月二十八日十五時許，騎乘車牌號
        碼VUE -450號輕型機車，在嘉義縣省道臺十九線公路義
        竹外環道路口處，經嘉義縣警察局以嘉縣警交字第L000
        00000 號以「闖紅燈」為由舉發交通違規等情，為異議
        人狀陳明確，並有嘉義縣警察局上開舉發違反道路交通
        管理事件通知單各乙紙附卷可稽，是此部分事實堪以認
        定。
  （二）本件案發時異議人騎乘上開輕型機車跨越該路口停止線
        時，該交岔路口之號誌已顯示為圓形紅燈，異議人仍騎
        乘之輕型機車繼續前行進入路口等情，此觀採證照片三
        幀甚明（圓形紅燈號誌位於照片右上角），且由該三幀
        連續拍攝採證照片以觀，第一幀照片顯示異議人所騎乘
        之機車正通過路口停止線，第二幀照片顯示異議人所騎
        乘之機車車身已完全超越停止線，正通過路口行人穿越
        道，第三幀照片顯示異議人所騎乘之機車繼續通過路口
        行人穿越道，各幀照片中異議人俱無任何停車之跡象及
        動作殆無疑義。是被告於上開時、地確，行經有燈光號
        誌管制之交岔路口闖紅燈之事實至堪認定。從而，異議
        人辯稱：伊係越線停車云云，顯係卸責之詞，自難據為
        其有利之認定。
五、綜上所述，異議人騎乘機車行經有燈光號誌管制之交岔路口
    闖紅燈之事實，至為明確，核係違反道路交通管理處罰條例
    第五十三條第一項之規定，並應依同條例第六十三條第一項
    第三款，記違規點數三點。從而，原處分機關就異議人違規
    闖紅燈部分，依據道路交通管理處罰條例第五十三條第一項
    以裁處異議人罰鍰一千八百元，雖無不合，惟原處分漏未依
    依同條例第六十三條第一項第三款記違規點數三點部分，則
    尚有未洽，爰將原處分撤銷，依上開條例第五十三條第一項
    、第六十三條第一項第三款之規定，裁處異議人罰鍰一千八
    百元，並記違規點數三點，以資適法。
六、據上論斷，應依道路交通管理處罰條例第八十七條第二項、
    道路交通案件處理辦法第二十條，裁定如主文。
中　　華　　民　　國　　96　　年　　7 　　月　　31　　日
                  交通法庭法　官   曾宏揚
上列正本證明與原本無異。
如不服本裁定，應於裁定送達後5日內向本院提出抗告狀（應附
繕本）。
中　　華　　民　　國　　96　　年　　7 　　月　　31　　日
                          書記官   陳慶昀
